高雄高等行政法院裁定
　　　　　　　　　　　　　　　　　　 94年度訴字第00387號
原　　　告　甲○○
訴訟代理人　丙○○
被　　　告　高雄市鼓山區公所
代　表　人　乙○○　區長
訴訟代理人　周村來律師
　　　　　　周元培律師
上列當事人間因國家賠償事件，原告提起行政訴訟。本院裁定如
下：
    主  文
原告之訴駁回。
訴訟費用由原告負擔。
    理  由
一、按公法上之爭議，除法律別有規定外，得依本法提起行政訴
    訟。訴訟事件不屬行政法院之權限者，行政法院應以裁定駁
    回之。分別為行政訴訟法第2條及第107條第1項第1款所明定
    。次按「損害賠償之訴，除依本法規定外，適用民事訴訟法
    之規定。」國家賠償法第12條亦定有明文，是依國家賠償法
    對國家賠償所生公法上爭議，應循民事訴訟程序救濟。
二、本件原告起訴主張其與訴外人李牡丹借款債務事宜，原告於
    民國（下同）84年3月22日委任其夫丙○○向被告之調解委
    員會申請調解，經調解後李牡丹同意返還借款。詎被告承辦
    調解業務之人員未能注意原告委任書之欠缺及未依規定期限
    將調解書送請臺灣高雄地方法院審核，嗣經補正並經法院核
    定後，李牡丹已先將其房屋以新台幣（下同）3,200,000元
    出售，致原告無從執行受償。被告未依法行事致原告受有損
    害，二者應有相當因果關係，國家應負賠償責任，爰依國家
    賠償法第2條第2項後段規定，訴請被告賠償1,500,000元及
    自84年3月22日起至清償日止按年息百分之5計算之利息並負
    擔訴訟費用等語。核原告所起訴請求者，係屬國家賠償法所
    規定之損害賠償之訴，依前揭國家賠償法第12條規定，應循
    民事訴訟法程序以資解決，尚不得提起行政訴訟請求救濟。
    又原告前已就本案同一事件向臺灣高雄地方法院提起國家賠
    償訴訟，經遭駁回，提起上訴，復為臺灣高等法院高雄分院
    判決上訴駁回在案，有臺灣高雄地方法院86年度國字第10號
    判決及臺灣高等法院高雄分院87年度上國字第7號判決附卷
    可稽。原告嗣後又以上開民事判決具有民事訴訟法第496條
    第1項第1款及第13款之事由提起再審，亦遭臺灣高等法院高
    雄分院94年度再國易字第1號判決駁回原告再審之訴，亦有
    該判決書附卷足憑。原告復以上開民事判決並不公平云云，
    提起本件行政訴訟，於法尚有未合，應予駁回。
三、據上論結，本件原告之訴為不合法，依行政訴訟法第107條
    第1項第1款、第104條、民事訴訟法第95條、第78條，裁定
    如主文。
中　　華　　民　　國　　94　　年　 　6　　月　 28  　 日
                    第三庭審判長法官    江幸垠
                              法  官    邱政強
                              法  官    簡慧娟
以上正本係照原本作成。
如不服本裁定，應於裁定送達後10日內以書狀敘明理由，經本院
向最高行政法院提出抗告（須按對造人數附具繕本）；並應預繳
送達用掛號郵票6份（每份34元）。
中　　華　　民　　國　　94　　年　 　6　　月　 28  　 日
　　　　　　　　　　　　　　　書記官    楊曜嘉
